---
title: "Análisis de Violencia en Colombia"
author: 
- "J. Sebastián M. Benítez"
- "Andrés Paredes"
date: "April 17, 2019"
output: html_document
---

```{r setup, include=FALSE}
knitr::opts_chunk$set(echo = FALSE, warning = FALSE)
install.packages("knitr")
install.packages("readxl")
install.packages("rmarkdown")
install.packages("ggplot2")
library(knitr)
library(readxl)
library(rmarkdown)
```

## Limpieza del Dataset ProyeccionMunicipios2005_2020

<font size="3">Primero buscamos un dataset con la cantidad total proyectada de habitantes por municipio. La información de este dataset será usada para calcular nuestro índice de violencia.

El dataset se puede encontrar en la siguiente ruta:
<https://www.dane.gov.co/files/investigaciones/poblacion/proyepobla06_20/ProyeccionMunicipios2005_2020.xls>

Los datos se ven así:</font>

```{r Cargue de Datos Dataset 1,include=FALSE}
dataProyMun<-readxl::read_xls("ProyeccionMunicipios2005_2020.xls")
```
```{r Datos Dataset 1}
kable(dataProyMun[c(1:10),c(1:8)])
```

<font size="3">Eliminamos la información irrelevante del header y ajustamos el nombre de las columnas</font>

```{r Primer ajuste Dataset 1}
dataProyMun2<-dataProyMun[-c(1,2,3),]
#head(dataProyMun2)
colnames(dataProyMun2)<-dataProyMun2[1,]
#head(dataProyMun2)
dataProyMun2<-dataProyMun2[-1,]
kable(head(dataProyMun2[,c(1:12)]))
```

<font size="3">Eliminamos las columnas que no necesitamos. En este caso usaremos solo el año 2017 debido a que la información del dataset de hurtos solo está disponible para el 2017.</font>

```{r Segundo ajuste Dataset 1}
dataProyMun3<-dataProyMun2[,-which(colnames(dataProyMun2) %in% c("DP","DPMP"))]
#head(dataProyMun3)
#which(as.numeric(colnames(dataProyMun3))<"2017")
dataProyMun3<-dataProyMun3[,-which(as.numeric(colnames(dataProyMun3))<2017)]
#head(dataProyMun3)
dataProyMun3<-dataProyMun3[,-which(as.numeric(colnames(dataProyMun3))>2017)]
#head(dataProyMun3)
dataProyMunFinal<-dataProyMun3[,-c(4,5)]
kable(head(dataProyMunFinal))
```

<font size="3">Los últimos datos del dataset se ven así:</font>

```{r Tail Dataset 1}
kable(tail(dataProyMunFinal,n = 15))##1124
```

<font size="3">Eliminamos las filas innecesarias</font>

```{r Tercer ajuste Dataset 1}
dataProyMunFinal<-dataProyMunFinal[-c(1124:1135),]
#kable(tail(dataProyMunFinal))
dataProyMunFinal<-dataProyMunFinal[-c(1123),]
kable(tail(dataProyMunFinal))
```

<font size="3"><ul><li>Eliminamos las tildes para estandarizar los nombres y no tener problemas de merge después.</li>
<li>Eliminamos los espacios y la puntuación.</li>
<li>Convertimos todo a mayúsculas.</li>
<li>Convertimos BOGOTADC a CUNDINAMARCA puesto que el DANE toma a Bogotá como un departamento diferente y para el merge con otros datasets deben ser el mismo.</li>
<li>Eliminamos abreviaturas dentro de paréntesis que salen al lado de los nombres. Ejemplo: (CD).</li></ul></font>

```{r Estandarizar registros del Dataset 1}
dataProyMunStand<-dataProyMunFinal
#Eliminar tildes
dataProyMunStand$DPNOM<-iconv(dataProyMunStand$DPNOM,from="UTF-8", to="ASCII//TRANSLIT")
dataProyMunStand$MPIO<-iconv(dataProyMunStand$MPIO,from="UTF-8", to="ASCII//TRANSLIT")
#Eliminar espacios y puntuación
dataProyMunStand$DPNOM<-gsub("\\s|\\.|\\,", '', dataProyMunStand$DPNOM)
dataProyMunStand$MPIO<-gsub("\\s|\\.|\\,", '', dataProyMunStand$MPIO)
#Convertir todo a mayúsculas
dataProyMunStand$DPNOM<-toupper(dataProyMunStand$DPNOM)
dataProyMunStand$MPIO<-toupper(dataProyMunStand$MPIO)
#El DANE toma a Bogotá como otro departamento diferente a Cundinamarca y para efectos de nuestro análisis y el merge con otros datasets deben ser el mismo.
dataProyMunStand$DPNOM<-gsub("BOGOTADC", 'CUNDINAMARCA', dataProyMunStand$DPNOM)
#Eliminar abreviaturas dentro de paréntesis que salen al lado de los nombres. Ejemplo: (CD)
dataProyMunStand$MPIO<-gsub("[:(:]CD[:):]|\\s|[:(:]1[:):]|[:(:]3[:):]|\\.|\\,|[:(:]2[:):]", '', dataProyMunStand$MPIO)

kable(tail(dataProyMunStand))
```

## Limpieza del Dataset HurtoANSI

<font size="3">Obtenemos un dataset con la información de hurtos del año 2017 en Colombia.

El dataset se puede encontrar en la siguiente ruta:
<https://www.datos.gov.co/Seguridad-y-Defensa/Hurto-a-personas-2017/cwdd-8tiq>

Los datos se ven así:</font>
```{r Cargue de Datos Dataset 2,include=FALSE}
dataHurtoPersonas<-read.csv(file="HurtoANSI.csv",sep=",")
```
```{r Datos Dataset 2}
kable(head(dataHurtoPersonas[,1:10],n = 3))
```

<font size="3">Eliminamos los puntos y las tildes de los nombres de las columnas para que sea más fácil trabajar con ellas</font>

```{r Primer ajuste Dataset 2}
##Esto quita puntos de los nombres de las columnas
colnames(dataHurtoPersonas) <- gsub("\\.", "", colnames(dataHurtoPersonas))
##Esto quita las tildes
colnames(dataHurtoPersonas) <- iconv(colnames(dataHurtoPersonas),to="ASCII//TRANSLIT")
kable(head(dataHurtoPersonas[,1:10],n = 3))
```

<font size="3"><ul><li>Eliminamos abreviaturas dentro de paréntesis que salen al lado de los nombres. Ejemplo: (CT).</li>
<li>Unificamos nombres de municipios y departamentos que están diferentes entre los datasets.</li>
<li>Eliminamos las tildes.</li>
<li>Eliminamos espacios y signos de puntuación.</li>
</ul></font>

```{r Segundo ajuste Dataset 2}
##Esto quita el CT y espacios del nombre del municipio
dataHurtoPersonas$Municipio<-gsub("\\s|[:(:]CT[:):]|\\.|\\,", '', dataHurtoPersonas$Municipio)
##Esto quita los signos de puntuación y espacios
dataHurtoPersonas$Departamento<-gsub("\\s|\\.|\\,", '', dataHurtoPersonas$Departamento)

##Esto unifica nombres de municipios
dataHurtoPersonas$Municipio<-gsub("PUERTOLEGUIZAMO", 'LEGUIZAMO', dataHurtoPersonas$Municipio)
dataHurtoPersonas$Municipio<-gsub("CHIBOLO", 'CHIVOLO', dataHurtoPersonas$Municipio)

##Esto quita las tildes
dataHurtoPersonas$Municipio<-iconv(dataHurtoPersonas$Municipio,to="ASCII//TRANSLIT")
dataHurtoPersonas$Departamento<-iconv(dataHurtoPersonas$Departamento,to="ASCII//TRANSLIT")

#Esto pone en mayuscula
dataHurtoPersonas$Departamento<-toupper(dataHurtoPersonas$Departamento)
dataHurtoPersonas$Municipio<-toupper(dataHurtoPersonas$Municipio)

##Esto unifica nombres de departamentos
dataHurtoPersonas$Departamento<-gsub("VALLE", 'VALLEDELCAUCA', dataHurtoPersonas$Departamento)
dataHurtoPersonas$Departamento<-gsub("GUAJIRA", 'LAGUAJIRA', dataHurtoPersonas$Departamento)
dataHurtoPersonas$Departamento<-gsub("SANANDRES", 'ARCHIPIELAGODESANANDRES', dataHurtoPersonas$Departamento)
kable(head(dataHurtoPersonas[,1:10],n = 3))
```

## Construcción de la tabla de datos generales

<font size="3">Obtenemos 3 datasets de la Encuesta de Convivencia y Seguridad Ciudadana realizada entre 2016 y 2017. Estos son:

<ul><li>Datos de la vivienda</li>
<li>Percepción de seguridad en el hogar</li>
<li>Características generales de las personas</li></ul>

Hay que tener en cuenta que uno de los 3 datasets está separado por tabulación en vez de espacio.

Después los unimos para que sean un solo dataset.</font>

```{r Creación del Dataset 3}
dataCaracGen <- read.delim("CaracteristicasGenerales.txt", sep = " ")
#head(dataCaracGen)
dataVivienda <- read.delim("DatosVivienda.txt",sep = " ")
#head(dataVivienda)
dataPercepSeg <- read.delim("PercepcionSeguridad.txt",sep = "\t")
#El separador de este era \t en vez de espacio.
#head(dataPercepSeg)
dataMerged1 = merge(dataCaracGen, dataVivienda, by.x=c("DIRECTORIO", "SECUENCIA_ENCUESTA","SECUENCIA_P","ORDEN","FEX_C"), 
                    by.y=c("DIRECTORIO", "SECUENCIA_ENCUESTA","SECUENCIA_P","ORDEN","FEX_C"))
#head(dataMerged1)

dataMerged2 = merge(dataMerged1,dataPercepSeg, by.x=c("DIRECTORIO", "SECUENCIA_ENCUESTA","SECUENCIA_P","ORDEN","FEX_C"),
                    by.y=c("DIRECTORIO", "SECUENCIA_ENCUESTA","SECUENCIA_P","ORDEN","FEX_C"))
kable(head(dataMerged2[,1:10]))
```
##Formato de variables no coincide con el tipo de variable

<font size="3">En el Dataset 1 convertimos los departamentos y municipios en tipo factor</font>
```{r Arreglar formato Dataset 1}
#head(dataProyMunStand)
dataProyMunStand$DPNOM<-as.factor(dataProyMunStand$DPNOM)
dataProyMunStand$MPIO<-as.factor(dataProyMunStand$MPIO)
kable(sapply(dataProyMunStand,class))
#kable(summary(dataProyMunStand))
```

<font size="3">En el Dataset 2:
<ul><li>Convertimos la fecha de Factor a Date</li>
<li>Convertimos el departamento y el municipio de Character a Factor</li>
<li>Convertimos el Código Dane de Numeric a Factor</li>
<li>Convertimos la hora de formato "DD/MM/RRRR HH:mm:ss AM" a formato "HH:mm:ss AM"</li></ul></font>

```{r Arreglar formato Dataset 2}
#head(dataHurtoPersonas)
#View(dataHurtoPersonas)
dataHurtoPersonas2 <- dataHurtoPersonas
#Fecha está como Factor y debe ser Date
dataHurtoPersonas2$Fecha<-as.Date(dataHurtoPersonas2$Fecha,"%m/%d/%Y")
#head(dataHurtoPersonas2[185099,])
#sapply(dataHurtoPersonas2,class)
#Departamento y Municipio son character y deben ser factor
dataHurtoPersonas2$Departamento <- as.factor(dataHurtoPersonas2$Departamento)
dataHurtoPersonas2$Municipio<- as.factor(dataHurtoPersonas2$Municipio)
dataHurtoPersonas2$CodigoDANE <- as.factor(dataHurtoPersonas2$CodigoDANE)
dataHurtoPersonas2$Hora <- as.factor(substr(dataHurtoPersonas2$Hora,11,22))
kable(sapply(dataHurtoPersonas2,class))
#summary(dataHurtoPersonas2)
#View(dataHurtoPersonas2)
```




## Including Plots

You can also embed plots, for example:

```{r pressure, echo=FALSE}
plot(pressure)
```

Bibliografía
Proyecccion población Dane
https://www.dane.gov.co/files/investigaciones/poblacion/proyepobla06_20/ProyeccionMunicipios2005_2020.xls
Encuesta violencia en colombia
http://microdatos.dane.gov.co/index.php/catalog/451/datafile/F1
