---
title: "Taller Individual-HubwayChallenge"
author: "AndresParedes"
date: "May 7, 2019"
output: html_document
---

```{r setup, include=FALSE}
knitr::opts_chunk$set(echo = TRUE)
#install.packages("knitr")
#install.packages("rmarkdown")
#install.packages("ggplot2")
#install.packages("dplyr")
#install.packages("stringr")
#install.packages("rgdal")
#install.packages("raster")
library(knitr)
library(rmarkdown)
library(ggplot2)
library(dplyr)
library(stringr)
library(rgdal)
library(raster)
```
##Intrdocción 

Este es un trabajo para la clase de Analisis exploratorio de datos sobre el uso de un sistema de prestamo gratuito de bicicletas en la ciudad de Boston llamado Boston Hubway, e intentare resolver las siguiente preguntas a lo largo de este documento:

¿Quién ha utilizado más el servicio de bicicletas?
¿Mujeres o hombres?
¿Personas mayores o jóvenes?
¿Suscritos o solo usuarios que han utilizado el servicio una sola vez?


¿Dónde se ha solicitado más el servicio de bicicletas?
¿Más en Boston que en Cambridge?
¿Cuáles son las tres estaciones donde han llegado más viajes en estas bicicletas?
¿Cuáles son las cinco estaciones desde donde han salido la mayor cantidad de viajes en estas bicicletas?
¿Cuáles son los cinco recorridos que tuvieron la mayor duración (de mayor a menor)?
¿Cuáles son los cinco recorridos que tuvieron la menor duración (de menor a mayor)?


¿Cuándo se ha solicitado más el servicio de bicicletas?
¿Más durante el fin de semana que durante los días de semana?
¿Más durante las horas pico?
¿Más durante la temporada de verano que la de otoño?
¿Cuáles son las horas de mayor demanda de bicicletas


¿Cuales son los crímenes más reportados?
¿Cuáles son los tres barrios más seguros y los tres barrios menos seguros de Boston?
¿Se ha utilizado menos el servicio de bicicletas en los barrios con mayor reporte de incidentes de criminalidad?
¿Se ha utilizado más el servicio de bicicletas en los barrios con menor reporte de incidentes de criminalidad?




## Carga y limpieza de  datasets

```{r cargamos todos los datasets }
setwd("D:/Descargas/datasets/dataset")
#Data viajes
#http://hubwaydatachallenge.org/
dataTrips<-read.csv(file="hubway_tripsCorrecto.csv",sep=",")
#Data estaciones
#http://hubwaydatachallenge.org/
dataStations<-read.csv(file="hubway_stations.csv",sep=",")
#Data Crimen
#https://www.kaggle.com/ankkur13/boston-crime-data
dataCrimes<-read.csv(file="crimeEx.csv",sep=";")
#data barrios
#https://data.boston.gov/dataset/boston-neighborhoods
dataBarrios<-read.csv(file="Boston_Neighborhoods.csv",sep=",")
#dataTripsSinNA<- dataTrips[!dataTrips,]

#geoJsonBarrios <- readOGR(dsn = "Boston_Neighborhoods.geojSON")
gas <- readOGR(dsn = "Boston_Neighborhoods.geojson")
```
Vemos que al eliminar todas las columnas con NA se pierde demasiada información por lo que iremos eliminando los na en el camino


```{r analizamos y limpiamos el dataset de viajes}
summary(dataTrips)
head(dataTrips)
table(is.na(dataTrips))
colnames(dataTrips)

row.has.na <- apply(dataTrips, 1, function(x){any(is.na(x))})
sum(row.has.na)
dataTripsSinNA <- dataTrips[!row.has.na,]
table(is.na(dataTripsSinNA))

sum(is.na(dataTrips$strt_statn))
sum(is.na(dataTrips$strt_statn))
sapply(dataTrips, class)

```

```{r analizamos y limpiamos el dataset de crimenes}
summary(dataCrimes)
head(dataCrimes)
table(is.na(dataCrimes))
```


```{r analizamos y limpiamos el dataset de estaciones}
summary(dataStations)
head(dataStations)
table(is.na(dataStations))
```
respondemos 
#¿Quién ha utilizado más el servicio de bicicletas?
para esto podemos utilizar la funcion table sobre el dataset trips 

#¿Mujeres o hombres? 
se han reportado más viajes de hombres `r data.frame(unlist(table(dataTrips$gender)))[3,2] ` que de mujeres `r data.frame(unlist(table(dataTrips$gender)))[2,2] `

#¿Personas mayores o jóvenes?
vamos a definir jovenes hasta los 30 años y la data es del 2012 por lo que la edad minima de nacimiento de los jovenes es de 1982
hay mas usuarios mayores 204317 que usuarios jovenes en el sistema 146327

#¿Suscritos o solo usuarios que han utilizado el servicio una sola vez? 
hay más registrados `r data.frame(unlist(table(dataTrips$subsc_type)))[2,2] ` que casuales `r data.frame(unlist(table(dataTrips$subsc_type)))[1,2] `


```{r Quién ha utilizado}
table(dataTrips$gender)
generoLimpio<- dataTrips$gender[!dataTrips$gender=='']
table(generoLimpio)

table(dataTrips$birth_date)
tmp<-data.frame(unlist(table(dataTrips$birth_date)))
tmp$Var1<-as.numeric(as.character(tmp$Var1))
tmpjovenes <- tmp[which(tmp$Var1>=1982),]
sum(tmpjovenes$Freq)
tmpmayores <- tmp[which(tmp$Var1<1982),]
sum(tmpmayores$Freq)
table(dataTrips$subsc_type)

```


#¿Dónde se ha solicitado más el servicio de bicicletas?

#¿Más en Boston que en Cambridge? 
se han solicitado mas bicicletas desde Boston hay 1221956 viajes saliendo de boston Boston hay 296778 saliendo de cambridge

#¿Cuáles son las tres estaciones donde han llegado más viajes en estas bicicletas?
South Station - 700 Atlantic Ave. con 56280 llegadas, Boston Public Library - 700 Boylston St. con 43387 llegadas y Charles Circle - Charles St. at Cambridge St. con 35361 llegadas

#¿Cuáles son las cinco estaciones desde donde han salido la mayor cantidad de viajes en estas bicicletas?
South Station - 700 Atlantic Ave.	con 56442	salidas, Boston Public Library - 700 Boylston St. con 42568 salidas, Charles Circle - Charles St. at Cambridge St. con 36201 salidas, Beacon St / Mass Ave con 35438 salidas y 
MIT at Mass Ave / Amherst St con 33685 salidas

#¿Cuáles son los cinco recorridos que tuvieron la mayor duración (de mayor a menor)?
"Fan Pier-Christian Science Plaza"
"Congress / Sleeper-Faneuil Hall - Union St. at North St."
"Dorchester Ave. at Gillette Park-HMS / HSPH - Ave. Louis Pasteur at Longwood Ave."
"Rowes Wharf - Atlantic Ave-Post Office Square"
"TD Garden - Legends Way-South Station - 700 Atlantic Ave."

#¿Cuáles son los cinco recorridos que tuvieron la menor duración (de menor a mayor)?

"Tremont St. at Berkeley St.-Tremont St. at Berkeley St."

"South Station - 700 Atlantic Ave.-South Station - 700 Atlantic Ave."

"South Station - 700 Atlantic Ave.-South Station - 700 Atlantic Ave."

"Washington St. at Waltham St.-Washington St. at Waltham St."

"Seaport Hotel-Seaport Hotel"


```{r Dónde se ha solicitado}
tmpsalida<-dataStations
colnames(tmpsalida) <- paste("sal", colnames(tmpsalida), sep = "_")
dataTrips2<-merge(dataTrips,tmpsalida,by.x = 'strt_statn',by.y = 'sal_id')
table(dataTrips2$sal_municipal)
tmpllegada<-dataStations
colnames(tmpllegada) <- paste("lle", colnames(tmpllegada), sep = "_")
dataTrips3<-merge(dataTrips2,tmpllegada,by.x = 'end_statn',by.y = 'lle_id')
tmpestaciones<-data.frame(unlist(table(dataTrips3$lle_station)))
tmpestaciones <- tmpestaciones[order(-tmpestaciones$Freq),]
tmpestaciones[1,]
tmpestaciones[2,]
tmpestaciones[3,]
tmpestaciones<-data.frame(unlist(table(dataTrips3$sal_station)))
tmpestaciones <- tmpestaciones[order(-tmpestaciones$Freq),]
tmpestaciones[1,]
tmpestaciones[2,]
tmpestaciones[3,]
tmpestaciones[4,]
tmpestaciones[5,]
table(dataTrips3$duration)
dataTrips4<-dataTrips3[order(-dataTrips3$duration),]
dataTrips4 <- dataTrips4[which(dataTrips4$duration>0),]
table(dataTrips4$duration)
dataTrips4 <-dataTrips4[!is.na(dataTrips4$lle_station),]
dataTrips4 <-dataTrips4[!is.na(dataTrips4$sal_station),]
dataTrips4 <-dataTrips4[!(dataTrips4$lle_station==''),]
dataTrips4 <-dataTrips4[!(dataTrips4$sal_station==''),]
paste(dataTrips4[1,"lle_station"],dataTrips4[1,"sal_station"],sep='-')
paste(dataTrips4[2,"lle_station"],dataTrips4[2,"sal_station"],sep='-')
paste(dataTrips4[3,"lle_station"],dataTrips4[3,"sal_station"],sep='-')
paste(dataTrips4[4,"lle_station"],dataTrips4[4,"sal_station"],sep='-')
paste(dataTrips4[5,"lle_station"],dataTrips4[5,"sal_station"],sep='-')
dataTrips4<-dataTrips4[order(dataTrips4$duration),]
paste(dataTrips4[1,"lle_station"],dataTrips4[1,"sal_station"],sep='-')
paste(dataTrips4[2,"lle_station"],dataTrips4[2,"sal_station"],sep='-')
paste(dataTrips4[3,"lle_station"],dataTrips4[3,"sal_station"],sep='-')
paste(dataTrips4[4,"lle_station"],dataTrips4[4,"sal_station"],sep='-')
paste(dataTrips4[5,"lle_station"],dataTrips4[5,"sal_station"],sep='-')
```
¿Cuándo se ha solicitado más el servicio de bicicletas?
¿Más durante el fin de semana que durante los días de semana?
¿Más durante las horas pico?
¿Más durante la temporada de verano que la de otoño?
¿Cuáles son las horas de mayor demanda de bicicletas
```{r Cuándo se ha solicitado}


```
